臺灣橋頭地方法院刑事裁定　
111年度聲字第1333號
聲  請  人  臺灣橋頭地方檢察署檢察官
受  刑  人  鄭靜文




上列聲請人因受刑人數罪併罰有二裁判以上，聲請定其應執行之
刑（111年度執聲字第942號），本院裁定如下：
    主  文
甲○○犯如附表所示之罪，所處各如附表所示之刑，應執行有期徒
刑貳年陸月。
    理  由
一、聲請意旨略以：受刑人甲○○因犯如附表所示之罪，先後判決
    確定如附表所示之刑，爰依刑事訴訟法第477條第1項及刑法
    第50條、第53條、第51條第5款規定，聲請定其應執行之刑
    等語。
二、按裁判確定前犯數罪者，併合處罰之；數罪併罰，有二裁判
    以上者，依刑法第51條之規定，定其應執行之刑；數罪併罰
    ，分別宣告其罪之刑，宣告多數有期徒刑者，於各刑中之最
    長期以上，各刑合併之刑期以下，定其刑期，但不得逾30年
    ，刑法第50條第1項前段、第53條及第51條第5款分別定有明
    文。次按法律上屬於自由裁量之事項，有其外部性界限及內
    部性界限，並非概無拘束。依據法律之具體規定，法院應在
    其範圍選擇為適當之裁判者，為外部性界限；而法院為裁判
    時，應考量法律之目的，及法律秩序之理念所在者，為內部
    性界限。法院為裁判時，二者均不得有所踰越。在數罪併罰
    ，有2 裁判以上，定其應執行之刑時，固屬於法院自由裁量
    之事項，然仍應受前揭外部性界限及內部性界限之拘束（最
    高法院92年度台非字第227號判決要旨參照）。
三、查受刑人所犯如附表所示之罪，業經法院先後判處如同表所
    示之刑，並於該表所示日期分別確定在案乙節，有臺灣高等
    法院被告前案紀錄表及各該刑事判決檢索資料在卷可稽；茲
    檢察官依受刑人請求聲請定其應執行之刑，本院審核認聲請
    為正當，應定其應執行刑。又查附表編號1至2所示2罪曾經
    臺灣高雄地方法院以110年度訴字第267號判決定應執行有期
    徒刑1年9月、編號3至6所示4罪曾經本院以110年度金訴字第
    33號、21號、22號判決定應執行有期徒刑1年5月、編號7至8
    所示2罪曾經本院以111年度審金訴字第138號判決定應執行
    有期徒刑1年4月確定，是本院所定應執行刑，除不得逾越法
    律之外部界限，亦應受內部界限之拘束（即不得重於編號1
    至2、編號3至6、編號7至8所定應執行刑之總和）。爰審酌
    受刑人所犯附表所示8次詐欺罪之罪質相同，各次犯行相隔
    時間未滿1月，犯罪日期集中於民國109年5月至同年7月間，
    犯罪時點尚屬密接，受刑人整體犯行之應罰適當性，兼衡刑
    罰經濟與公平、比例等原則，乃定其就附表所示各罪應執行
    之刑如主文。
四、依刑事訴訟法第477條第1項，刑法第50條、第53條、第51條
    第5款，裁定如主文。    
中　　華　　民　　國　　111 　年　　12　　月　　20　　日
                  刑事第七庭    法　官  林婉昀
以上正本證明與原本無異。
如不服本裁定，應於收受送達後5 日內向本院提出抗告狀。
中　　華　　民　　國　　111 　年　　12　　月　　20　　日
　　　　　　　　　　　　　　　　書記官　曾小玲　　　
附表：
編號 罪名 宣   告   刑 犯罪日期（民國） 最後事實審  確定判決  備註     法院及案號  判決日期（民國） 法院及案號  判決確定（民國）  1 詐欺 有期徒刑1年3月 109年6月28日 臺灣高雄地方法院110年度訴字第267號判決 110年12月14日 臺灣高雄地方法院110年度訴字第267號判決 111年1月25日 編號1至2號已經該判決定應執行有期徒刑1年9月確定 2 詐欺 有期徒刑1年6月 109年6月16日、同年月17日、同年月19日 臺灣高雄地方法院110年度訴字第267號判決 110年12月14日 臺灣高雄地方法院110年度訴字第267號判決 111年1月25日  3 詐欺 有期徒刑1年2月 109年5月11日、同年月15日、同年月18日 臺灣橋頭地方法院110年度金訴字第33、21、22號判決 111年5月18日 臺灣橋頭地方法院110年度金訴字第33、21、22號判決 111年6月30日 編號3至6號已經該判決定應執行有期徒刑1年5月 4 詐欺 有期徒刑1年1月 109年5月28日 臺灣橋頭地方法院110年度金訴字第33、21、22號判決 111年5月18日 臺灣橋頭地方法院110年度金訴字第33、21、22號判決 111年6月30日  5 詐欺 有期徒刑1年1月 109年6月1日 臺灣橋頭地方法院110年度金訴字第33、21、22號判決 111年5月18日 臺灣橋頭地方法院110年度金訴字第33、21、22號判決 111年6月30日  6 詐欺 有期徒刑1年1月 109年5月25日 臺灣橋頭地方法院110年度金訴字第33、21、22號判決 111年5月18日 臺灣橋頭地方法院110年度金訴字第33、21、22號判決 111年6月30日  7 詐欺 有期徒刑1年3月 109年7月2日 臺灣橋頭地方法院111年度審金訴字第138號判決 111年6月21日 臺灣橋頭地方法院111年度審金訴字第138號判決 111年8月26日 編號7至8號已經該判決定應執行有期徒刑1年4月 8 詐欺 有期徒刑1年 109年7月14日 臺灣橋頭地方法院111年度審金訴字第138號判決 111年6月21日 臺灣橋頭地方法院111年度審金訴字第138號判決 111年8月26日